臺灣高等法院刑事裁定　　　　　　　　　　　　　 九十一年度聲再字第四○一號
　　再審聲請人
　　即受判決人　甲○○
右聲請人因違反組織犯罪防制條例案件，對於本院中華民國八十七年一月二十二日第
二審確定判決（八十六年度上訴字第五一三九號），聲請再審，本院裁定如左：
    主  文
再審之聲請駁回。
    理  由
一、聲請意旨如附件刑事再審聲請狀所記載。
二、按法院認再審無理由經裁定駁回後，不得更以同一原因聲請再審，刑事訴訟法第
    四百三十四條定有明文。又受有罪之判決確定後，為受判決人之利益，聲請再審
    ，必其聲請之理由合於刑事訴訟法第四百二十條第一項所定情形之一，始准許之
    。刑事訴訟法第四百二十條第一項第六款所謂發見確實之新證據，係指該證據當
    時已經存在，為法院及當事人所不知，事後始經發見，且必須可認為確實足以動
    搖原確定判決而為受判決人有利之判決者為限（最高法院四十九年台抗字第七十
    二號判例及八十五年台抗字第三Ｏ八號判決意旨參照）。
三、經查，聲請人聲請再審主張：聲請人於民國八十六年一月二十四日，至基隆市警
    察局自首登記脫離解散犯罪組織，基隆市警察局於受理該案登記後，即於八十六
    年一月二十五日依組織犯罪防制條例第八條及第十八條規定，依法移送基隆地方
    法院檢察署偵辦，有內政部警政署刑事警察局九十一年九月五日刑檢字第○九一
    ○二三二五六一號函為證。且八十六年一月二十四日當日，聲請人同時並帶同原
    屬前天道盟基隆同心會成員林武麒等人，向基隆市警察局登記宣布脫離解散犯罪
    組織，林武麒等人並因此獲不起訴處分確定在案，亦有台灣基隆地方法院檢察署
    八十六年度偵字第六三四號不起訴書為憑，均屬原判決當時已存在而發現在後之
    新證據，合於刑事訴訟法第四百二十條第一項第六款之再審事由云云。惟聲請人
    提出之內政部警政署刑事警察局九十一年九月五日刑檢字第○九一○二三二五六
    一號函，並非原確定判決前已存在，因未經發見，致不及調查斟酌之新證據；且
    法官依據法律獨立審判，於審判時就具體案情，依其獨立確信之判斷，認定事實
    ，適用法律，不受行政機關函釋之拘束（司法院大法官議決釋字第一三七、二一
    六、四○七號解釋參照）。是本件聲請人提出之函釋，並非發現確實之新證據，
    與聲請再審之事由不合。又，其他天道盟基隆同心會成員林武麒等人，經檢察官
    為不起訴之處分者，然其他人犯罪情節及是否符合自首之情形與聲請人未必相同
    ，該他個案之不起訴之認定或見解，無從拘束本案。該不起訴處分，並非本案之
    新證據，亦不足以為動搖原判決，尚與刑事訴訟法聲請再審之要件不符。至聲請
    人主張組織犯罪防制條例第十八條第一項規定之未發覺犯罪前，與刑法第六十二
    條自首概念不完全相同，有法務部研商組織犯罪條例相關條文釋義會議決議可稽
    ，屬新證據，聲請人應為免刑之判決云云。然聲請人前已以同一理由聲請再審，
    經本院九十年聲再字第三二六號裁定駁回再審之聲請，乃再以同一原因聲請，自
    違背再審之程序。綜上所述，本件聲請人之主張，或不合再審之原因，聲請再審
    為無理由，或違背再審之程序規定，應予駁回。
四、據上論斷，應依刑事訴訟法第四百三十三條、第四百三十四條第一項，裁定如主
    文。
中    華    民    國      九十一      年      十     月      二十九     日
                            臺灣高等法院刑事第五庭
                                審判長法  官  曾  德  水
                                      法  官  楊  貴  雄
                                      法  官  趙  功  恆
右正本證明與原本無異。
如不服本裁定應於收受送達後五日內向本院提出抗告書狀。
                                      書記官  孫  佩  琳
中    華    民    國      九十一      年      十     月      二十九     日
